---
title: "Transitive Indicative"
author: "Eva Kopalova"
layout: "about"
date: 2018-06-22T19:58:52+02:00
draft: false
weight: 420
flash: 1
---

{{% deriv_table margin-left="0" %}}

|        | Me       | ! Me   | You      | ! You    | It     | ! It    | Us       | ! Us     | You pl  | ! You pl  | Them     | ! Them    |
| -----  | -------  | ------ | -------- | -------- | ------ | -----   | -------  | -------- | ------- | -------   | -------- | -----     |
| I      |          |        | vakkit   |          | vara   |         |          |          | vassi   | nngilassi | vakka    | nngilakka |
| You    | varma    |        |          |          | vat    |         | vatsigut |          |         |           | vatit    | nngilatit |
| He     | vaanga   |        | vaatit   |          | vaa    | nngilaa | vaatigut |          | vaassi  |           | vai      | nngilai   |
| We     |          |        | vatsigit |          | varput |         |          |          | vassi   |           | vavut    | nngilagut |
| You pl | vassinga |        |          |          | varsi  |         | vassigut |          |         |           | vasi     | nngilasi  |
| They   | vaannga  |        | vaatsit  |          | vaat   | nngilaat| vaatigut |          | vaasi   |           | vaat     | nngilaat  |
{{% /deriv_table %}}

{{< transitive_indicative >}}
{{< flash >}}
